【裁判字號】    90,易,1733
【裁判日期】    900622
【裁判案由】    竊盜
【裁判全文】
臺灣臺中地方法院刑事判決                          九十年度易字第一七三三號
    公  訴  人  臺灣臺中地方法院檢察署檢察官
    被      告  乙○○
右列被告因竊盜案件經檢察官提起公訴 (九十年度偵字第四九五一號) ，本院判決如
左：
    主      文
乙○○竊盜，處有期徒刑捌月。
    事      實
一、乙○○前犯懲治盜匪條例、竊盜、藥事法等經判處有期徒刑，並定應執行刑十六
    年，在假釋中意圖為自己不法之所有，於民國八十九年十月三十日下午二十二時
    許起至翌日上午八時止之不詳時間內，持不詳工具，以不詳方法侵入台北市○○
    ○路○段一一七號甲○○經營之泰源商行店，竊取如附表所示之衣物。嗣於同年
    月三十一日上午八時許，甲○○與店員沈民福前往店中，開啟店門欲營業時，始
    發覺店內遭竊，並即報警偵辦，經員警於現場玻璃櫥窗門上及地上散落之塑膠袋
    中，採獲乙○○之左中指、左食指指紋各一枚而查獲上情。
二、案經台北市政府警察局大同分局移送臺灣士林地方法院檢察署，呈請臺灣高等法
    院檢察署令轉臺灣臺中地方法院檢察署檢察官偵查起訴
    理      由
一、本件訊之被告乙○○矢口否認涉有前揭竊盜犯行，並辯稱：沒有印象去過泰源商
    行，並無竊盜云云。惟查：現場於玻璃櫥窗門上及地上散落之塑膠袋中，採獲乙
    ○○之左中指、左食指指紋各一枚，此有內政部警政署刑事警察局八十九年十二
    月一日（八九）刑紋字第一八八八六五號鑑驗書附卷可稽。又據被害人甲○○於
    警訊時指稱：「我們商店下班後就打掃乾淨，不會遺留塑膠袋」；另店員沈民福
    於本署偵查中亦供稱，案發當晚與老闆同時離開、失竊現場遺留之塑膠袋原來是
    放在店後，要使用時才抽取等情。是依二人所述，竊案現場遺留之塑膠袋，應係
    竊自店內抽取尚未經拆封使用之塑膠袋包裝物品後所遺留，該塑膠袋既未經他人
    拆封抽取使用，被告自無可能因誤觸而留下指紋。再乙○○於偵查審中均亦供稱
    ，其從未曾到過泰源商行，也不曾到台北市購買名牌衣服。從而，乙○○亦無可
    能係因前往泰源商行購物而不慎在玻璃櫥窗門上留下指紋。上開現場採得之指紋
    二枚，足認被告確實曾前往該處行竊無誤，被告所辯無非事後卸責之詞，委無足
    採，此外復有沈民福繪製之現場簡圖、被竊現場照片二十幀及現場圖等在卷可資
    佐證，被告竊盜犯行洵堪認定。
二、核被告乙○○所為係犯刑法第三百二十條第一項竊盜罪爰審酌被告一切犯罪情狀
    、目的、動機及前犯懲治盜匪條例，竊盜、藥事法等應執行有期徒刑十六年；假
    釋中復行犯本罪，自不能寬縱，量處如主文所示之刑。
據上論結，應依刑事訴訟法第二百九十九條第一項前段，刑法第三百二十條第一項，
罰金罰鍰提高標準條例第一條判決如主文。
中    華    民    國     九十       年      六         月    二十二     日
                                  臺灣臺中地方法院刑事第三庭
                                        法  官  陸  炎  榮
右正本證明與原本無異。
如不服本判決，應於判決送達後十日內向本院提出上訴狀( 應附繕本 )，上訴於臺灣
高等法院臺中分院。
                                        書記官
中    華    民    國     九十       年      六         月    二十六     日
刑法第三百二十條第一項
意圖為自己或第三人不法之所有，而竊取他人之動產者，為竊盜罪，處五年以下有期
徒刑、拘役或五百元以下罰金。
                                                                        Ａ


司法院資訊處製作；財團法人民間司法改革基金會備份。
